---
title: "Exercise 5"
author: "0316213 Yu-Wen Pu"
date: "2018-04-22"
output:
  pdf_document:
    includes:
      in_header: ../week3b/header.tex
    latex_engine: xelatex
---

```{r}
knitr::opts_chunk$set(results = "hold", fig.retina = 2)
set.seed(1830)
```

##### 7.1

+ analytic probability: 一副撲克牌共有 $52$ 張，其中有 $13$ 張是紅心；因此從一副完全混亂的撲克牌中隨機抽一張牌，抽中紅心的機率是 $25\%$。
+ frequentistic probability: 甲經常約乙見面討論工作，過去十次約會，有九次乙都遲到，則下次約會乙又遲到的機率即為 $90\%$。
+ subjective probability: 我憑直覺相信，連續擲五次銅板，得到ＨＴＴＨＴ的機率會比得到ＨＨＨＨＨ的機率高一些。

##### 7.6

joint probability: 甲和乙依序從一副撲克牌中隨機抽一張牌，則甲和乙都抽中紅心的機率是多少？

##### 7.7

conditional probability: 甲和乙依序從一副撲克牌中隨機抽一張牌，假如我已經知道甲抽中紅心，則乙也抽中紅心的機率是多少？

##### 7.12

continuous distribution: 全臺小學六年級孩童的身高。

##### 7.15

假如一位申請人有錄取，他／她的成績必需高於第八十百分位數，也就是說，他／她的成績必需落在前 $\frac{20}{100}$。共有 $100$ 人成績符合這個門檻，其中只有 $10$ 人能錄取，也就是說，達到門檻的人當中只有 $\frac{10}{100}$ 會被錄取。因此，一位申請人被錄取的機率是：

$$
\frac{20}{100}\times\frac{10}{100}=\frac{1}{5}\times\frac{1}{10}=\frac{1}{50}=0.02
$$

##### 7.16

a) 也就是說，他／她的成績高於第八十百分位數。因此：

$$
p(\text{admitted}\mid\text{highest rating})=\frac{10}{100}=\frac{1}{10}=0.1
$$

b) 也就是說，他／她的成績低於第八十百分位數。因此：

$$
p(\text{admitted}\mid\text{lowest rating})=0
$$

##### 7.22

假如銷售員有較高的機率（頻率）對男顧客推銷跑車，則：

+ simple probability: 對顧客推銷跑車的機率；未對顧客推銷跑車的機率；顧客是男性的機率；顧客是女性的機率。
+ joint probability: 「顧客是男性，且對顧客推銷跑車」的機率；「顧客是女性，且對顧客推銷跑車」的機率。
+ conditional probability: 已知顧客是男性，此時銷售員對顧客推銷跑車的機率；已知顧客是女性，此時銷售員對顧客推銷跑車的機率。

看看「已知顧客是男性，此時銷售員對顧客推銷跑車的機率」是否顯著地大於「已知顧客是女性，此時銷售員對顧客推銷跑車的機率」。

##### 7.25

當受害者是白人時，會有比較高比例的檢查官支持判處死刑；若受害者不是白人，則支持判處死刑的檢查官的比例較低。此差異顯示美國當時仍有種族偏見。

##### 7.26

```{r}
risk_white = 202 / 278
risk_nonwhite = 388 / 616
odds_white = 202 / 76
odds_nonwhite = 388 / 228

risk_ratio = risk_white / risk_nonwhite
odds_ratio = odds_white / odds_nonwhite

cat("risk ratio (white / non-white) =", risk_ratio, fill = TRUE)
cat("odds ratio (white / non-white) =", odds_ratio, fill = TRUE)
```

##### 7.27

在 Vermont，有 $0.43\%$ 的成年人口是非裔。因此假如 jury pool 是公平的、有代表性的，它也應該包含 $0.43\%$ 的非裔。在 jury pool 裡總共有 $2124$ 位 juror 候選人，因此它應該要有 $2124\times0.43\%\approx9$ 位左右的非裔。然而它只有 $4$ 位非裔。假如 jury pool 的成員的選擇是公平的，會發生只有 $4$ 位或不到 $4$ 位非裔的情況的機率只有 $0.05$。因此我們質疑 jury pool 是不公平的。
