---
title: "Exam 3"
author: "0316213 蒲郁文"
date: "2018-06-19"
output: html_document
---

```{r}
knitr::opts_chunk$set(results = "hold", fig.retina = 2)
set.seed(1830)
```

##### 1.1

```{r}
d <- matrix(c(29, 16, 55, 198, 107, 181), byrow = TRUE, nrow = 2)
d
chisq.test(d, correct = FALSE)
```

是，p 值小於 0.05，表示兩事件不獨立。

##### 1.2

因為 `3+ cycles` 的數量有點多，我會把 `3+ cycles` 拆成 `3 cycles` 與 `4+ cycles`。

##### 1.3

```{r}
e <- d * 2
e
chisq.test(e, correct = FALSE)
```

X^2 變大，p 值變小。

##### 1.4

資料量愈大愈顯著。

##### 2.1

```{r}
d <- read.table("E02.dat", header = TRUE, sep = "")
d$Percent <- d$Down / d$Births * 100
head(d)
```

```{r}
plot(d$Age, d$Percent, main = "Down syndrome as a function of age",
     xlab = "age", ylab = "Down syndrome (%)", pch = 19)
```

##### 2.2

它是曲線上升，在 35 歲以前沒有明顯的上升趨勢。

##### 2.3

```{r}
d$Rank <- rank(d$Percent)
head(d)
```

```{r}
plot(d$Age, d$Rank, main = "Down syndrome as a function of age",
     xlab = "age", ylab = "Down syndrome (rank)", pch = 19)
```

```{r}
cor(d$Age, d$Rank)
```

是，這是 Spearman's correlation。

##### 3.1 & 3.2

```{r}
d <- read.table("E03.dat", header = TRUE, sep = "")
head(d)
```

```{r}
plot(d$Height, d$Weight, main = "weight as a function of height",
     xlab = "height", ylab = "weight", pch = 19)
abline(lm(d$Weight ~ d$Height), col = "red")
regress <- lm(d$Weight ~ d$Height)
b <- round(regress$coefficients[["d$Height"]], digits = 2)
a <- round(regress$coefficients[["(Intercept)"]], digits = 2)
legend(66, 200, substitute(
        paste(hat(Y), " = ", b, " * X + ", a),
        list(b = b, a = a)
    ), bty = "n")
```

身高每增加一單位，體重就會增加 4.36 單位。  
截距沒有特殊意義，只是用來平移迴歸線，使預測值的平均等於觀察到的體重的平均。

##### 3.3 & 3.4

```{r}
cor.test(d$Height, d$Weight)
```

相關係數為 0.6036796。是的，p 值小於 0.05。  
（當只有一個 predictor 時，對相關係數的檢定與對斜率的檢定，結果是一樣的。）

##### 4.1 & 4.2

```{r}
d <- read.table("E04.dat", header = TRUE, sep = "")
head(d)
```

```{r}
plot(d$Height, d$Weight, main = "weight as a function of height",
     xlab = "height", ylab = "weight", pch = 19)
abline(lm(d$Weight ~ d$Height), col = "red")
regress <- lm(d$Weight ~ d$Height)
b <- round(regress$coefficients[["d$Height"]], digits = 2)
a <- round(regress$coefficients[["(Intercept)"]], digits = 2)
legend(62, 150, substitute(
        paste(hat(Y), " = ", b, " * X + ", a),
        list(b = b, a = a)
    ), bty = "n")
```

身高每增加一單位，體重就會增加 2.58 單位。  
截距沒有特殊意義，只是用來平移迴歸線，使預測值的平均等於觀察到的體重的平均。

##### 4.3 & 4.4

```{r}
cor.test(d$Height, d$Weight)
```

相關係數為 0.4942129。是的，p 值小於 0.05。  
（當只有一個 predictor 時，對相關係數的檢定與對斜率的檢定，結果是一樣的。）

##### 5.1

```{r}
y_hat <- 4.36 * 71 + -149.93
cat("predicted:", y_hat, fill = TRUE)
cat("residual:", 166 - y_hat, fill = TRUE)
```

##### 5.2

可能是年齡造成的誤差。學生的年齡與被預測者不同，而年齡可能也會影響體重。

##### 6.1 & 6.2

```{r}
d <- read.table("E06.dat", header = TRUE, sep = "")
d
```

```{r}
plot(d$Boys ~ d$HoursTV, ylim = c(240, 300), col = "blue", xlab = "Hours watching TV",
     ylab = "NAEP Mathematics score")
abline(lm(d$Boys ~ d$HoursTV), col = "blue")

regress <- lm(d$Boys ~ d$HoursTV)
b <- round(regress$coefficients[["d$HoursTV"]], digits = 2)
a <- round(regress$coefficients[["(Intercept)"]], digits = 2)
legend(4, 300, substitute(
        paste(hat(Y), " = ", b, " * X + ", a),
        list(b = b, a = a)
    ), bty = "n", text.col = "blue")

par(new = TRUE)

plot(d$Girls ~ d$HoursTV, ylim = c(240, 300), col = "red", xlab = "Hours watching TV",
     ylab = "NAEP Mathematics score")
abline(lm(d$Girls ~ d$HoursTV), col = "red")

regress <- lm(d$Girls ~ d$HoursTV)
b <- round(regress$coefficients[["d$HoursTV"]], digits = 2)
a <- round(regress$coefficients[["(Intercept)"]], digits = 2)
legend(4, 290, substitute(
        paste(hat(Y), " = ", b, " * X + ", a),
        list(b = b, a = a)
    ), bty = "n", text.col = "red")
```

藍色代表男生，紅色代表女生。

對男生而言，觀看電視的時間每增加一單位，數學成績就會減少 4.82 單位。  
對女生而言，觀看電視的時間每增加一單位，數學成績就會減少 3.46 單位。  
截距沒有特殊意義，只是用來平移迴歸線，使預測值的平均等於觀察到的數學成績的平均。

##### 6.3

不行。依據以上分析，觀看電視的時間與數學成績呈負相關；假如男生觀看電視的時間比女生更久，那麼男生的數學成績應該比女生差。可是依據以上資料，男生的數學成績高於女生。

##### 7.1

```{r}
d <- read.table("E07.dat", header = TRUE, sep = "")
head(d)
```

```{r}
model1 <- lm(d$Weight ~ d$Height)
model2 <- lm(d$Weight ~ d$Height + d$Sex)
```

```{r}
summary(model1)
summary(model2)
```

在多重迴歸中，體重仍然會隨著身高的增加而增加，但增加的幅度沒有那麼大了。  
（在性別不變的情況下，身高每增加一單位，體重只會增加 3.6911 單位。）  
「性別」的迴歸係數將近 -15，表示在身高不變的情況下，「性別」欄位由 1（男性）轉變為 2（女性），體重就會降低 15 單位左右。可見女性的體重普遍低於男性。

##### 7.2

```{r}
d_male <- d[d$Sex == "1", ]
d_female <- d[d$Sex == "2", ]
model_male <- lm(d_male$Weight ~ d_male$Height)
model_female <- lm(d_female$Weight ~ d_female$Height)
```

```{r}
summary(model_male)
summary(model_female)
```

##### 7.3

```{r}
weighted_slope <- (dim(d_male)[1] * model_male$coefficients[["d_male$Height"]] +
                   dim(d_female)[1] * model_female$coefficients[["d_female$Height"]]) /
                  (dim(d_male)[1] + dim(d_female)[1])
dim(d_male)[1] + dim(d_female)[1] == dim(d)[1]
weighted_slope
```

加權平均後的斜率（3.67984）非常接近多重迴歸中身高的迴歸係數（3.6911）。  
這樣的結果符合預期，因為這兩種計算迴歸係數的方法都有控制性別。
