---
title: "Exercise 10"
author: "0316213 Yu-Wen Pu"
date: "2018-06-10"
output:
  pdf_document:
    includes:
      in_header: ../week03b/header.tex
    latex_engine: xelatex
---

##### 11.1

a) 解釋如下：
  + 在其他條件不變的情況下，`Temp` 每增加 1 單位，`Quality of Life` 就會降低 0.01 單位。
  + 在其他條件不變的情況下，`Income` 每增加 1 單位，`Quality of Life` 就會增加 0.05 單位。
  + 在其他條件不變的情況下，`SocSer` 每增加 1 單位，`Quality of Life` 就會增加 0.003 單位。
  + 在其他條件不變的情況下，`Popul` 每增加 1 單位，`Quality of Life` 就會降低 0.01 單位。
  + 5.37 (intercept) 沒有實際意義。
b) Quality of Life =

```{r}
5.37 - 0.01 * 55 + 0.05 * 12 + 0.003 * 500 - 0.01 * 200
```

c) Quality of Life =

```{r}
5.37 - 0.01 * 55 + 0.05 * 12 + 0.003 * 100 - 0.01 * 200
```

##### 11.2

a) No, not reliable. 因為 `Rel Inf`、`Rel Invol`、`Rel Hope` 這三個變數很可能高度相關。
b) Little relationship. 因為 adjusted r square 只有 0.099。
c) **a** 小題的答案不變，**b** 小題關係可能變強。

##### 11.3

`Rel Inf` 與 `Rel Hope` 都有顯著貢獻。

##### 11.6

```{r}
d = data.frame(Y = c(5, 0, 5, 9, 4,
                     8, 3, 7, 0, 4,
                     7, 1, 4, 7, 9),
               X1 = c(3, 8, 1, 5, 8,
                      2, 4, 7, 9, 1,
                      3, 5, 6, 8, 9),
               X2 = c(7, 6, 4, 3, 1,
                      9, 7, 5, 3, 1,
                      8, 6, 0, 3, 7),
               X3 = c(1, 7, 4, 1, 8,
                      8, 6, 8, 3, 6,
                      1, 9, 7, 7, 7),
               X4 = c(3, 6, 0, 5, 1,
                      3, 5, 9, 1, 1,
                      7, 4, 2, 0, 9))
```

```{r}
ds <- d[1:15, ]
summary(lm(ds$Y ~ ds$X1 + ds$X2 + ds$X3 + ds$X4))
```

```{r}
ds <- d[1:10, ]
summary(lm(ds$Y ~ ds$X1 + ds$X2 + ds$X3 + ds$X4))
```

```{r}
ds <- d[1:6, ]
summary(lm(ds$Y ~ ds$X1 + ds$X2 + ds$X3 + ds$X4))
```

```{r}
ds <- d[1:5, ]
summary(lm(ds$Y ~ ds$X1 + ds$X2 + ds$X3 + ds$X4))
```

```{r}
ds <- d[1:4, ]
summary(lm(ds$Y ~ ds$X1 + ds$X2 + ds$X3 + ds$X4))
```

當資料量太少時，沒有 residual 的自由度，無法進行多重相關／迴歸分析。

##### 11.24

當所有 predictor 都為 0 時，$\hat{Y}=\text{intercept}$。因為在現實世界裡幾乎不可能所有 predictor 都為 0，所以我們說 intercept 沒有實際意義。可是如果沒有 intercept，當所有 predictor 都為 0 時，$\hat{Y}=0$ 。整條迴歸線被平移了，將非 0 的值代入迴歸方程式得到的 $\hat{Y}$ 也會增加了 intercept 大小的誤差。
